臺灣高等法院高雄分院刑事判決　　　　　　　　　　　　九十一年度軍上字第六號
　　上　訴　人
　　即　被　告　甲○○
右上訴人因違反職役案件，不服國防部高等軍事法院高雄分院九十一年高判字第十八
號中華民國九十一年二月五日第二審判決（起訴案號：國防部南部地方軍事法院檢察
署九十年平訴(一)字第五六六號）提起上訴，本院判決如左：
      主  文
上訴駁回。
    理  由
一按軍事審判法第一百八十一條第五項規定，被告不服高等軍事法院宣告有期徒刑之
  上訴判決者，得以判決違背法令為理由，向高等法院提起上訴。是以被告向高等法
  院提起上訴，應以高等軍事法院宣告有期徒刑之上訴判決，違背法令為理由，係屬
  法定要件，如上訴理由狀並未依據卷內訴訟資料，具體指摘原判決不適用何種法則
  或如何適用不當，或所指原判決之不法情事，顯與法律規定得為提起上訴理由之違
  法情形不相適合時，均應認其上訴違背法律上之程式，予以駁回。
二上訴意旨略以：被告係為尋找妻子，始有離役逃亡之犯行，非如原審認定係因積欠
  債務，亦非為長期脫免職役而離去職役。如今被告結婚未滿一個月即遭羈押，甚恐
  因而失去婚姻，又因家中生計全由姑姑一人支撐，實不忍見年邁姑姑獨自承擔，為
  此請求給予改過自新之機會，並審酌被告離役之動機，及被告生活狀況、教育程度
  、犯後態度，酌量減輕刑期云云。
三本件原審維持第一審判決，認上訴人即被告甲○○係陸軍步兵第一六八旅步一營步
  一連一兵，曾於九十年三月六日因逃亡罪，經國防部中部地方軍事法院判處有期徒
  刑十月，緩刑二年，於九十年四月九日確定。緩刑期間，於九十年九月十七日八時
  許，自澎湖駐地休假離營，應於同年十月四日二十一時前返營，詎其因處理債務問
  題，竟意圖長期脫免職役而離去職役在外，迨於九十年十月十九日十四時許，始在
  嘉義市○○街一六九號聖荷西大飯店內，為嘉義憲兵隊緝獲等情，係以訊據上訴人
  甲○○對於前揭時、地之犯罪事實並不否認，惟辯稱：並無長期脫免職役之意圖，
  係因與妻子石小芬爭吵，為尋找石女而離去職役在外云云。經查，上訴人如何因沉
  溺電玩積欠債務，且私自變賣其岳父石磊之傢俱，將遭追究，而多次表明不願返營
  等情，業據證人即其配偶石小芬於初審時指證綦詳，而上訴人於初審時對上述情節
  亦不否認；復經證人即該管營輔導長李立川上尉、副連長許勤偉中尉及排長林嘉雄
  中尉就上訴人離去職役潛逃之經過，於初審時均到庭證述屬實；且上訴人逾假潛逃
  後，經國防部南部地方軍事法院澎湖分院檢察署於九十年十月十一日以法湖字第
  九四八號函發布通緝在案，有該通緝書影本乙紙附卷可憑，嗣遭憲兵隊緝獲，亦有
  嘉義憲兵隊九十年十月十九日轅民字第Ｏ八一三號緝獲逃亡官兵解送表所附筆錄
  等相關資料在卷可按，是其犯罪事證明確，足以認定。並就上訴人於原審上訴理由
  所陳為尋找妻子而離去職役在外，請求從輕量刑等情，於判決理由中敘明事實審之
  軍事法院對於量刑之輕重，本有衡酌之權，如未逾越法律規定之範圍，即非當事人
  所能強求；上訴人如何自澎湖駐地請假返回台灣本島，而假滿後拒不返營之犯行，
  業於偵、審各庭中供述綦詳，縱上訴人所陳為籌錢還債與妻爭吵一事屬實，亦應循
  正當管道解決，不得因此而起意逾假潛逃，而置職役於不顧，並審酌其於緩刑期間
  內（此有國防部中部地方軍事法院九十年台判字第Ｏ三四號判決書影本乙紙在卷可
  憑）再犯罪及犯後猶飾詞卸責等情狀，認第一審判決量處上訴人有期徒刑一年，其
  認事用法均無不合，量刑亦屬平允，因而駁回上訴人於原審之上訴。
四經核原審判決從形式上觀察，並無任何違背法令之處，量刑亦未逾越法定刑度，尚
  不得遽指為違法。上訴意旨仍執陳詞，以其逃亡係為尋找妻子並無長期脫免職役之
  意圖，及請求酌量減輕量刑云云，指摘原判決不當，惟未具體指明原判決有何違背
  法令之處，依前開說明，其上訴違背法律上程式，應予駁回。
據上論斷，應依軍事審判法第二百零六條第一項、刑事訴訟法第三百九十五條前段之
規定，判決如主文。
中    華    民    國        九十一      年      四      月      二      日
                              臺灣高等法院高雄分院刑事第六庭
                                  審判長法官  王憲義
                                        法官  范惠瑩
                                        法官  謝靜雯
右正本證明與原本無異。
不得上訴。
                                      書記官  廖素珍
中    華    民    國        九十一      年      四      月      四      日
                                                                      Ｈ
